【裁判字號】    99,交易,181
【裁判日期】    991208
【裁判案由】    過失傷害
【裁判全文】
臺灣臺南地方法院刑事判決             99年度交易字第181號
公  訴  人  臺灣臺南地方法院檢察署檢察官
被      告  鄒進興
上列被告因過失致死案件，經檢察官提起公訴（99年度調偵字第
497號）及移送併辦審理（99年度偵字第14895號），被告就被訴
事實為有罪之陳述，本院裁定進行簡式審判程序，判決如下：
    主    文
鄒進興因過失致人於死，處有期徒刑柒月。
    事    實
一、鄒進興於民國98年9月19日19時5分許，駕駛車牌號碼Y2-038
    7號自小客貨車，沿臺南縣左鎮鄉光和村臺20線由東往西方
    向行駛，途經光和50號旁路口（臺20線22.6公里處）時，原
    應注意汽車行經無號誌之交岔路口時，應減速慢行，作隨時
    停車之準備；又汽車行經未劃設行人穿越道之交岔路口，遇
    有行人穿越道路時，無論有無交通指揮人員指揮或號誌顯示
    ，均應暫停讓行人先行通過，而依當時天氣晴、夜間有照明
    、柏油路面乾燥無缺陷、無障礙物、視距良好等情，客觀上
    並無不能注意之情事，竟疏未注意減速慢行並讓行人優先通
    行，而貿然向前行駛，適有行人穆品璋，亦疏未注意夜晚穿
    越道路時應看清左右無來車小心穿越，即貿然穿越道路，鄒
    進興因閃避不及，而撞及穆品璋，致穆品璋受有顱內出血、
    左上肢與左下肢骨折等傷害。穆品璋雖經送往財團法人奇美
    醫院急救，惟仍因癱瘓無意識而為家屬輾轉送往臺南市長壽
    村養護中心療養，嗣於99年6月12日8時許，穆品璋為養護中
    心人員發現倒臥在床死亡。鄒進興於肇事後，在未有偵查犯
    罪職務之機關或公務員發覺其為犯罪人前，即向到現場及受
    傷者就醫之醫院處理本件車禍事故，尚不知肇事者為何人之
    臺南縣警察局新化分局警員，主動表示其即為肇事車輛之駕
    駛者，並進而接受裁判。
二、案經穆品璋之監護人穆敏珠訴由臺南縣警察局新化分局報告
    臺灣臺南地方法院檢察署檢察官偵查起訴及移送併辦審理。
    理    由
一、本件係經被告鄒進興就被訴之犯罪事實為有罪之表示，而經
    本院裁定以簡式審判程序加以審理，依刑事訴訟法第273條
    之2、第159條第2項之規定，不適用傳聞法則有關限制證據
    能力之相關規定，合先敘明。
二、訊據被告鄒進興對於上揭事實坦承不諱，並有道路交通事故
    現場圖、道路交通事故調查報告表(一)、(二)、財團法人奇美醫
    院98年9月21日診斷證明書、開元寺慈愛醫院98年11月19日
    診斷證明書各1份、現場蒐證照片12張在卷可稽（見相驗卷
    第24-26頁、第30-37頁）。而被害人穆品璋係因本件車禍致
    腦內出血、左尺骨、脛骨、腓骨骨折並陷入重度昏迷，造成
    其長期臥床，期間病情無明顯舒緩跡象，最後併發肺部感染
    導致死亡，故其死亡與車禍有關等情，亦據臺灣臺南地方法
    院檢察署檢察官督同檢驗員相驗，並委請法務部法醫研究所
    鑑定屬實，有勘驗筆錄2份、相驗屍體證明書1份、相驗照片
    39幀、光碟2片、財團法人奇美醫院出院病歷摘要、法務部
    法醫研究所函暨鑑定報告書等件附卷可憑（見相驗卷第47頁
    、第50頁、第53-55頁、第56-59頁、第63頁、第68-83頁）
    。按行經無號誌之交岔路口應減速慢行，作隨時停車之準備
    ；汽車行經未劃設行人穿越道之交岔路口，遇有行人穿越道
    路時，無論有無交通指揮人員指揮或號誌指示，均應暫停讓
    行人先行通過。道路交通安全規則第93條第1項第2款、第10
    3條第3項分別定有明文。而依當時天氣晴、夜間有照明、柏
    油路面乾燥無缺陷、無障礙物、視距良好等情，亦有道路交
    通事故調查報告表(一)在卷可稽（見警卷第14頁），客觀上並
    無不能注意之情事，被告竟疏未注意減速慢行並讓行人優先
    通行，而貿然向前行駛，致撞及穿越道路之行人穆品璋，是
    被告之駕駛行為自有過失。另本件肇事責任經送請臺灣省臺
    南區車輛行車事故鑑定委員會及臺灣省車輛行車事故覆議鑑
    定委員會鑑定結果，而覆議鑑定意見認被告夜晚駕駛自小客
    車，行經無號誌交岔路口疏未減速慢行，且疏未讓行人優先
    通行，為肇事主因；行人穆品璋夜晚穿越道路時疏未注意看
    清左右無來車小心穿越，為肇事次因，有該鑑定委員會99年
    7月27日覆議字第0996202757號函附覆議字第990925號鑑定
    意見書一份在卷可查（見本院卷第20-22頁）。是被害人穆
    品璋係因本件車禍死亡，已如前述，則被害人穆品璋之死亡
    與被告之過失行為間，即有相當因果關係。因此，本件被告
    過失致人於死之犯行，事證明確，應予依法論科。
三、核被告鄒進興所為，係犯刑法第276條第1項之過失致死罪。
    公訴意旨原認被告係觸犯刑法第284條第1項前段之過失傷害
    罪，惟因被害人穆品璋已於起訴後因同一原因死亡，而檢察
    官業於本院審理時當庭變更起訴法條為過失致死罪（見本院
    卷第40頁背面），本院自無庸再為變更起訴法條之諭知，併
    予敘明。又被告肇事後，在未有偵查犯罪職務之機關或公務
    員發覺其為犯罪人前，即向到場處理本件道路交通事故而尚
    不知肇事者為何人之臺南縣警察局新化分局警員供承其肇事
    犯罪，自首並接受裁判等情，有臺南縣警察局道路交通事故
    肇事人自首情形紀錄表一紙在卷足憑（見相驗卷第28頁），
    爰依刑法第62條前段之規定減輕其刑。茲審酌被告五年內並
    未受有刑之宣告、生活狀況、智識程度（國中二年級肄業）
    ，被告與被害人穆品璋各自之過失情節與程度，被告與被害
    人穆品璋之家屬間未能就賠償內容達成調解，暨被告犯罪後
    坦承犯行態度尚佳等一切情狀，量處如主文所示之刑。
據上論斷，應依刑事訴訟法第273條之1第1項、第299條第1項前
段，刑法第276條第1項、第62條前段，刑法施行法第1條之1，判
決如主文。
本案經檢察官詹尚晃到庭執行職務。
中    華    民    國    99    年    12    月    8     日
                    刑事第十五庭  法  官  林福來
以上正本證明與原本無異。
如不服本判決應於收受本判決後10日內向本院提出上訴書狀，並
應敘述具體理由。其未敘述上訴理由者，應於上訴期間屆滿後20
日內向本院補提理由書狀（均須按他造當事人之人數附繕本）「
切勿逕送上級法院」。
                                  書記官  李淑惠
中    華    民    國    99    年    12    月    9     日
附錄論罪科刑法條：
刑法第276條第1項：
因過失致人於死者，處二年以下有期徒刑、拘役或二千元以下罰
金。

司法院資訊處製作；財團法人民間司法改革基金會備份。
